【裁判字號】    99,交聲,1446
【裁判日期】    990730
【裁判案由】    聲明異議
【裁判全文】
臺灣高雄地方法院交通事件裁定        99年度交聲字第1446號
原處分機關  高雄市政府交通局
異  議  人
即受處分人  甲○○
上列異議人即受處分人因違反道路交通管理處罰條例案件，對於
原處分機關民國99年5 月17日所為之處分（原處分案號：高市交
裁字第裁80-B00000000號），聲明異議，本院裁定如下：
    主  文
異議駁回。
    理  由
一、原處分意旨略以：異議人即受處分人甲○○駕駛車牌號碼XS
    -7250 號自用小客車，於民國99年3 月31日8 時22分許，以
    逆向方式停放高雄市○○街18之1 號前之路邊，經警以不依
    順行方向停車為由逕行舉發，嗣經原處分機關依道路交通管
    理處罰條例第56條第1 項第6 款規定，以原處分裁處異議人
    罰鍰新臺幣（下同）900 元等語。
二、異議意旨略以：異議人於上開時、地停放前述自用小客車，
    惟舉發所憑相片為經影印之黑白影像，僅可見車牌，無從判
    定車頭方向，無證據足認異議人為逆向停車，為此聲明異議
    等語。
三、按汽車駕駛人停車時，不依順行方向停車者，處600 元以上
    1200元以下罰鍰，道路交通管理處罰條例第56條第1 項第6
    款定有明文。經查：
  (一)本件異議人駕駛車牌號碼XS-7250 號自用小客車，於99年3
    月31日8 時22分許，停放高雄市○○街18之1 號前之尚文街
    路邊，經警以不依順行方向停車為由逕行舉發，原處分機關
    依道路交通管理處罰條例第56條第1 項第6 款規定裁處罰鍰
    900 元等節，有高雄市政府警察局B00000000 號舉發違反道
    路交通管理事件通知單、舉發現場相片2 張、原處分機關99
    年5 月17日高監營裁字第裁80- B00000000 號違反道路交通
    管理事件裁決書附卷可稽，復為異議人於聲明異議狀中所是
    認，上開事實應堪認定。
  (二)本件用以舉發異議人違規停車所憑之相片，為民眾檢舉時所
    提供經影印之相片，其影像後固為黑白，且用於寄送異議人
    時間顯示為99年3 月31日8 時22分之相片中，僅可見上開車
    牌號碼XS- 7250號自用小客車之部分車身，惟民眾檢舉時所
    提供之影印後相片共2 張，除上開時間顯示為99年3 月31日
    8 時22分之相片外，另一張時間顯示為99年3 月31日8 時27
    分之相片中，清楚可見上開車牌號碼XS-7250 號自用小客車
    全部車身，可辨明該車停車時之車頭方向為靠左側路邊停車
    ，有高雄市政府警察局新興分局99年6 月2 日高市警新分六
    字第0990015421號函覆本件停車相片附卷可憑，足見異議人
    停放上開車輛時，未依順向而靠右側路邊停車，而逆向靠左
    側停車。異議人辯稱本件無證據足認其逆向停車云云，應非
    可採，異議人於上開時、地有不依順行方向停車之違規事實
    ，應可認定。
  (三)綜上所述，異議人確有如舉發違反道路交通管理事件通知單
    所載之違規事實，應可認定。原處分機關據以援引上開規定
    ，裁處如原處分裁決書處罰主文所示之罰鍰，並無不當，本
    件異議為無理由，應予駁回。
四、據上論斷，應依道路交通案件處理辦法第19條，裁定如主文
    。
中    華    民    國    99    年    7     月    30    日
                  交通法庭  法  官  楊國煜
如不服本裁定，應於收受送達後5 日內向本院提出抗告狀。
以上正本證明與原本無異。
中    華    民    國    99    年    7     月    30    日
                            書記官  王芷鈴

司法院資訊處製作；財團法人民間司法改革基金會備份。
